【裁判字號】    90,交易,330
【裁判日期】    900906
【裁判案由】    過失致死
【裁判全文】
臺灣臺中地方法院刑事判決                          九十年度交易字第三三號
    公  訴  人  臺灣臺中地方法院檢察署檢察官
    被      告  丙○○
右列被告因過失致人於死等案件，經檢察官提起公訴（九十年度偵字第六八八五號）
，本院判決如左：
    主  文
丙○○服用酒類，不能安全駕駛動力交通工具而駕駛，處有期徒刑陸月；又因過失致
人於死，處有期徒刑壹年；應執行有期徒刑壹年肆月，緩刑伍年。
    事  實
一、丙○○於民國九十年四月十一日上午十一時許，在其位於台中市○○路一一七之
    十號住處飲酒，已達不能安全駕駛動力交通工具之程度，仍於同日上午十一時二
    十五分許，駕駛車牌號碼ＯＭ─四一０二號自小客車搭載其妻丁○○○，沿台中
    市○○路由敦化路往雷中街方向行駛。行經台中市○○路一０五巷之交岔路口時
    ，應注意汽車駕駛人飲酒後其吐氣所含酒精成份超過每公升○．二五毫克以上者
    ，不得駕車，且應注意車前狀況以隨時採取必要之安全措施，而汽車行駛至交岔
  路口，並應遵守燈光號誌之指示，依當時天氣晴朗，日間自然光線，路面乾燥，
    無缺陷及無障礙物，視距良好，並無不能注意之情形，其能注意，竟疏未注意，
    致其自小客車之右前方撞擊暫停在該路口等紅燈，由黃冠文所騎乘車牌號碼ＴＡ
    Ｙ─八八八號機車之正後方，黃冠文遭撞擊後彈起，其頭部強力撞擊丙○○自小
    客車之擋風玻璃後翻落地面，丙○○因酒醉意識不清又誤踩油門，致其自小客車
    未即時停下，將翻落地面之黃冠文及機車，衝撞推至林錫謀（另為不起訴處分）
    所有違規停放在中清路一０五之七號前路旁，距離撞擊地點約二十餘公尺之車牌
    號碼ＮＳ─七六六六號自小客車後方車底。黃冠文之頭部因強力撞擊丙○○自小
    客車之擋風玻璃後翻落地面，致受有頭部外傷致顱腦損傷而當場死亡。丙○○撞
    擊黃冠文後，其自小客車仍往前衝，適有甲○○駕駛車牌號碼ＮＺ─一三六六號
    自小客車，由台中市○○路一０三之十號前之路旁駛入車道，丙○○自小客車復
    衝撞甲○○上開自小客車之左側車身，致甲○○之自小客車整台轉向，並撞擊路
    中間之安全島，甲○○因而受有頭部外傷併腦震盪、右顳頂部挫裂傷、臉部外傷
    等傷害（甲○○業已撤回告訴）。經警據報趕至現場處理，並當場檢測丙○○呼
    氣所含酒精成分高達每公升一點四一毫克。
二、案經台中市警察局第五分局報請相驗後自動檢舉，及黃冠文之父乙○○及甲○○
    復訴請臺灣臺中地方法院檢察署檢察官偵查起訴。
    理  由
一、訊據被告丙○○對於右揭事實坦承不諱，核與被害人黃冠文之父乙○○、被害人
    甲○○於警訊時之指訴情節相符，復有臺中市○○○道路交通事故調查報告表二
    紙、刑法第一百八十五條之三案件測試觀察紀錄表、酒精測試表、台中市警察局
    舉發違反道路交通管理事件通知單、診斷證明書各乙紙及現場照片四十四幀在卷
    可稽。而被害人黃冠文確因本件車禍受有頭部外傷致顱腦損傷致當場死亡，亦經
    臺灣臺中地方法院檢察署檢察官督同法醫師相驗屬實，製有勘驗筆錄、相驗屍體
    證明書及驗斷書附卷可憑。按汽車駕駛人飲酒後其吐氣所含酒精成份超過每公升
    ○．二五毫克以上者，不得駕車；又汽車行駛時，駕駛人應注意車前狀況及兩車
    併行之間隔，並隨時採取必要之安全措施；又汽車行駛至交岔路口，並應遵守燈
    光號誌之指示。道路交通安全規則第一百十四條第二款、第九十四條第三項、第
    一百零二條第一項第一款分別定有明文。經查，本件被告於前開時地駕車，本應
    注意遵守上開規定，依當時天候晴，日間自然光線，路面乾燥無缺陷，亦無障礙
    物，視距良好，有上開道路交通事故調查報告表附卷可查，並無不能注意之情形
    ，詎其能注意，竟疏未注意而酒醉貿然駕車行駛，並違反號誌之指示（闖紅燈）
    因而肇事，使被害人黃冠文受傷不治死亡，被告有過失甚明。況本件車禍經送請
    臺灣省台中市區車輛行車事故鑑定委員會鑑定結果，亦同此認定，有該鑑定委員
    會鑑定意見書在卷可考，益徵被告確有過失，且其過失行為與被害人死亡間具有
    相當因果關係。又被告為肇事後經送警檢驗其呼氣中酒精濃度每公升一‧四一毫
    克，其肇事時酒精成分超過每公升○‧二五毫克之標準值甚多，顯見被告飲酒後
    已不能安全駕駛動力交通工具，而仍酒醉駕駛於前開時地駕駛汽車以致肇事無疑
    。本件事證明確，被告犯行洵堪認定。
二、核被告所為，係犯刑法第一百八十五條之三之服用酒類，不能安全駕駛動力交通
    工具而駕駛罪、同法第二百七十六條第一項之過失致人於死罪（另犯同法第二百
    八十四條第一項前段之過失傷害罪部分，因告訴人甲○○業已於言詞辯論終結前
    撤回告訴，此罪與前揭過失致人於死罪間，為一過失行為所致之想像競合犯，具
    有裁判上一罪關係，爰不另為不受理之判決，附此說明）。又被告酒醉駕車，因
    而致被害人死亡，依法應負過失致人於死罪責，依道路交通處罰條例第八十六條
    第一項規定，應加重其刑。又被告所犯上開二罪，犯意各別，犯罪構成要件不同
    ，應予分論併罰。爰審酌被告其智識程度、品行、其重大疏失枉送人命、惟肇事
    後尚能坦承犯行，並已與被害人黃冠文之家屬以新台幣二百七十一萬元（含強制
    保險給付）達成和解賠償損害，另與被害人甲○○亦達成和解，有和解書二份等
    一切情狀，分別量處如主文所示之刑，並定其應執行刑。查被告尚無前科，前未
    曾受有期徒刑以上刑之宣告，有臺灣高等法院被告全國前案紀錄表及臺灣臺中地
    方法院檢察署刑案資料查註紀錄表在卷可按，其因一時失慮及過失致犯本案，事
    後已與被害人家屬達成和解賠償損害，經此科刑教訓，當知所警惕，應無再犯之
    虞，本院認其所受定應執行刑之宣告，以暫不執行為適當，爰依法併予宣告緩刑
    五年，以勵自新。
據上論斷，應依刑事訴訟法第二百九十九條第一項前段，刑法第一百八十五條之三、
第二百七十六條第一項、第五十一條第五款、第七十四條第一款，道路交通管理處罰
條例第八十六條第一項，罰金罰鍰提高標準條例第一條前段，判決如主文。
中      華      民      國      九十      年      九      月      六    日
                                    臺灣臺中地方法院交通法庭
                                        法  官    張  國  華
右正本證明與原本無異。
如不服本判決，應於送達後十日內向本院提出上訴狀（須附繕本），上訴於台灣高等
法院台中分院。
                                        書記官
中      華      民      國      九十      年      九      月      十    日
附錄論罪科刑法條：
刑法第一百八十五條之三：
服用毒品、麻醉藥品、酒類或其他相類之物，不能安全駕駛動力交通工具而駕駛者，
處一年以下有期徒刑、拘役或三萬元以下罰金。
刑法第二百七十六條第一項：
因過失致人於死者，處二年以下有期徒刑、拘役或二千元以下罰金。


司法院資訊處製作；財團法人民間司法改革基金會備份。
